臺灣臺北地方法院刑事判決　　　　　　　　　　　　　九十三年度訴字第七九六號
　　公　訴　人　臺灣臺北地方法院檢察署檢察官
　　被　　　告　乙○○
右列被告因偽造文書等案件，經檢察官聲請以簡易判決處刑（九十三年度速偵字第九
七號），本院認不宜以簡易判決處刑，改依通常程序審理，嗣被告於準備程序進行中
先就被訴事實為有罪之陳述，經合議庭裁定改行簡式審判程序，判決如左：
    主  文
乙○○行使偽造私文書，足以生損害於他人，處有期徒刑肆月，如易科罰金，以參佰
元折算壹日。
扣案之中華商業銀行麥克現金卡申請書上偽造之「甲○○」署名壹枚，及甲○○國民
    事  實
一、乙○○因缺錢花用，欲辦理現金卡向銀行借款，竟意圖為自己不法之所有，於民
    國九十三年五月十四日下午二、三時許，持其先前任職於德伸生技有限公司（下
    稱德伸公司，起訴書誤繕為「德申」公司）所取得之員工卡片，刷卡進入臺北縣
    新莊市○○街十四巷三十二號德伸公司宿舍四樓，並趁甲○○出國未將住宅門鎖
    關緊之際，推開房門無故侵入甲○○之住宅，徒手竊得甲○○之國民
    。乙○○隨即意圖為自己不法之所有，並基於行使變造特種文書及偽造私文書之
    犯意，將上開國民
    足以生損害於甲○○及內政部對國民
    分證，於同年月十七日下午三時四十分許，前往臺北市○○○路○段一四八號之
    中華商業銀行新生分行（下稱中華銀行），在麥克現金卡申請書之申請人簽章欄
    內偽造甲○○之簽名一枚，充作甲○○之申請書，足以生損害於甲○○及中華銀
    行，惟乙○○冒用甲○○身分向中華銀行員工蔡宏岳行使該變造國民
    克現金卡申請書時，當場為蔡宏岳察覺有異並報警處理，始為警查獲而未取得現
    金卡。並扣得變造之甲○○國民
二、案經甲○○訴由臺北市政府警察局中正第一分局移送臺灣臺北地方法院檢察署檢
    察官偵查聲請以簡易判決處刑，本院認不宜以簡易判決處刑，改依通常程序審理
    後，復經合議庭裁定以簡式審判程序審理。
    理  由
一、右揭事實，業據被告乙○○於本院審理中坦承不諱，並與告訴人甲○○之指訴及
    證人蔡宏岳之證述情節相符，復有經變造之甲○○國民
    克現金卡申請書一紙扣案可資佐證。是以本件事證明確，被告犯行堪以認定。
二、核被告所為，係犯刑法第三百零六條第一項之無故侵入他人住宅罪、同法第三百
    二十條第一項之竊盜罪、同法第二百十六條、第二百十二條之行使變造特種文書
    罪、同法二百十六條、第二百十條之行使偽造私文書罪、同法第三百三十九條第
    三項、第一項之詐欺取財未遂罪。被告在現金卡申請書上偽造署押之行為，為偽
    造私文書之階段行為；又變造
    行為所吸收，均不另論罪。其所犯無故侵入他人住宅罪、竊盜罪、行使變造特種
    文書、行使偽造私文書、詐欺取財未遂五罪間，有方法目的之牽連犯關係，依刑
    法第五十五條規定，從一重之行使偽造私文書罪論處。起訴書雖漏引被告涉犯侵
    入住宅及詐欺取財未遂罪名，然如前所述全部犯行為裁判上一罪，而為起訴效力
    所及，且業經本院當庭告知被告，被告亦為認罪之表示，本院自得審究，附此敘
    明。爰審酌被告犯罪之動機、目的、所受之刺激、手段、品行、智識程度、惟犯
    後態度尚佳，且未詐得財物等一切情狀，量處如主文所示之刑，並諭知易科罰金
    之折算標準，以資懲儆。
三、末查扣案之中華商業銀行麥克現金卡申請書上偽造之「甲○○」署名一枚，依刑
    法第二百十九條之規定，不問屬犯人與否，應予沒收。又扣案之變造國民
    上之被告照片，係被告所有供犯罪所用之物，依刑法第三十八條第一項第二款規
    定宣告沒收之。至上述偽造之麥克現金申請書業經被告行使提出於中華銀行，已
    非屬被告所有之物；變造國民
    諭知。
據上論斷，應刑事訴訟法第四百五十二條，第二百七十三條之一第一項、第二百九十
九條第一項前段、刑法第二百十六條、第二百十條、第二百十二條、第三百零六條第
一項、第三百二十條第一項、第三百三十九條第三項、第一項、第五十五條、第四十
一條第一項前段、第二百十九條、第三十八條第一項第二款，罰金罰鍰提高標準條例
第一條前段、第二條，判決如主文。
本案經檢察官陳玉萍到庭執行職務
中　　　華　　　民　　　國　　九十三　　年　　　九　　　月　　 三十 　　日
                                      臺灣臺北地方法院刑事第十六庭
                                          法  官　胡宗淦
右正本證明與原本無異。
如不服本判決，應於判決送達後十日內向本院提出上訴狀（應抄附繕本）。告訴人或
被害人如對於本判決不服者，應具備理由請求檢察官上訴，其上訴期間之計算係以檢
察官收受判決正本之日期為準。
                                          書記官　張耀鴻
中　　　華　　　民　　　國　　九十三　　年　　　九　　　月　　 三十 　　日
附錄法條：
中華民國刑法第二百一十條
(偽造變造私文書罪)
偽造、變造私文書，足以生損害於公眾或他人者，處五年以下有期徒刑。
中華民國刑法第二百一十六條
(行使偽造變造或登載不實之文書罪)
行使第二百十條至第二百十五條之文書者，依偽造、變造文書或登載不實
事項或使登載不實事項之規定處斷。
中華民國刑法第二百一十二條
(偽造變造特種文書罪)
偽造、變造護照、旅券、免許證、特許證及關於品行、能力服務或其他相
類之證書、介紹書，足以生損害於公眾或他人者，處一年以下有期徒刑、
拘役或三百元以下罰金。
中華民國刑法第三百零六條
(侵入住居罪)
無故侵入他人住宅、建築物或附連圍繞之土地或船艦者，處一年以下有期
徒刑、拘役或三百元以下罰金。
無故隱匿其內，或受退去之要求而仍留滯者，亦同。
中華民國刑法第三百二十條
(普通竊盜罪、竊佔罪)
意圖為自己或第三人不法之所有，而竊取他人之動產者，為竊盜罪，處五
年以下有期徒刑、拘役或五百元以下罰金。
意圖為自己或第三人不法之利益，而竊佔他人之不動產者，依前項之規定
處斷。
前二項之未遂犯罰之。
中華民國刑法第三百三十九條
(普通詐欺罪)
意圖為自己或第三人不法之所有，以詐術使人將本人或第三人之物交付者
，處五年以下有期徒刑、拘役或科或併科一千元以下罰金。
以前項方法得財產上不法之利益或使第三人得之者，亦同。
前二項之未遂犯罰之。
